【裁判字號】    91,易,978
【裁判日期】    920417
【裁判案由】    違反動產擔保交易法
【裁判全文】
臺灣彰化地方法院刑事判決                          九十一年度易字第九七八號
    公  訴  人  臺灣彰化地方法院檢察署檢察官
    被      告  甲○○
右列被告因違反動產擔保交易法案件，經檢察官提起公訴（九十一年度偵字第五八八
四號），本院判決如左：
    主  文
甲○○動產擔保交易之債務人，意圖不法之利益，將標的物出質，致生損害於債權人
，處拘役貳拾日，如易科罰金，以佰元折算壹日。
    事  實
一、甲○○曾有犯傷害罪及違反麻醉藥品管理條例案件等前科，並因犯竊盜罪，經本
    院員林簡易庭以簡易判決處刑有期徒刑七月，緩刑三年，於民國九十年二月二日
    確定，尚不警惕。其因需車代步，遂於九十一年四月二十九日，在台南市○○街
    永鑫美製之廠，以分期付款附條件買賣之方式，向裕融企業股份有限公司（下稱
    裕融公司，該公司設在高雄市新興區○○○路二號八樓），購買車牌號碼８Ａ─
    ３０１０號，國瑞牌ＳＴ２ＥＰＮ型、１９９４年份，車身號碼0000000
    00號之自小客車一輛，並訂立附條件買賣契約書，約定價款為新台幣（下同）
    二十四萬元，自同年四月二十九日至九十三年四月二十九日止，分二十四期給付
    ，二十四萬元，且標的物應停放在甲○○之前開住居所或營業所，在價金未付清
    前，標的物之所有權仍屬出賣人裕融公司所有，買受人（甲○○）僅得依約占有
    使用，不得任意遷移、出賣、出質、移轉、抵押或為其他處分，為動產擔保交易
    之債務人。詎甲○○占有上開自小客車之後，自同年五月二十九日該期起，即拒
    不給付剩餘價款，並意圖為自己不法之利益，將上開自小客車典當出質於當鋪（
    起訴書係載遷移），使債權人裕融公司追索無著，致生損害於裕融公司債權之擔
    保。
二、案經被害人裕融企業股份有限公司訴請台灣彰化地方法院檢察署檢察官偵查起訴
    。
    理  由
一、訊據被告甲○○固承認伊因購車而與告訴人公司訂立分期付款附條件買賣契約，
    及曾自九十一年五月二十九日起未繳納期款之事實，惟矢口否認涉有違反動產擔
    保交易法之犯行，並辯稱：其並無不法之意圖，因其後尚於九十一年八月繳款二
    次、同年十月繳款一次，故其並不犯法云云。但查：右揭犯罪事實業據告訴代理
    人乙○○於偵審中指訴綦詳，並有被告簽章之動產抵押契約書、動產擔保交易動
    產抵押設定登記申請書等資料在卷可稽；另被告占有上開自用小客車後，自同年
    五月二十九日起，即拒不給付剩餘價款，及告訴人公司遍尋無著等事實，則亦有
    高雄青年郵局第三七四二號存證信函及告訴人公司法務人員與被告（即車主）之
    催收紀錄歷史資料查詢表一份附卷可參，再者參之，被告係受緝獲而至本院應訊
    ，其係行蹤不定者等情，足見，被告有違反動產擔保交易法之犯行，應可認定。
    至於被告提出三紙繳款影本，證明於其後於九十一年八月、十月曾再有繳款之事
    實，惟此係在被告犯行成立後，受告訴人公司催討，而斷斷續續之繳款，此係不
    影響前開犯行之成立，而僅係量刑之參酌而已，是被告所辯，應係誤解法令之詞
    。綜上，本件罪證明確，被告之犯行，堪予認定。
二、核被告所為係犯動產擔保交易法第三十八條之罪。爰審酌被告於犯罪，尚有繳部
    分款項於告訴人公司及被告陳稱：於言詞論辯詞，該車已經告訴人公司取回等一
    切情狀，量處如主文所示之刑，並諭知易科罰金之折算標準，以示儆懲。
據上論斷，應依刑事訴訟法第第二百九十九條第一項前段，動產擔保交易法第三十八
條，刑法第十一條前段、第四十一條第一項，罰金罰鍰提高標準條例第一條前段、第
二條前段，判決如主文。
本案經檢察官吳芙如到庭執行職務。
中    華    民    國      九十二      年      四    月    十七       日
                                  臺灣彰化地方法院刑事第一庭
                                      法      官  洪  志  賢
右正本證明與原本無異。
如不服本判決，應於判決送達後十日內，向本院提出上訴狀（須附繕本）。
告訴人或被害人對於判決如有不服具備理由請求檢察官上訴者，其上訴期間之計算係
以檢察官收受判決正本之日期為準。
                                      法院書記官  洪  年  慶
中    華    民    國      九十二      年      四    月    二十四     日
動產擔保交易法第三十八條
動產擔保交易之債務人，意圖不法之利益，將標的物遷移、出賣、出質、移轉、抵押
或為其他處分，致生損害於債權人者，處三年以下有期徒刑、拘役或科或併科六千元
以下之罰金。


司法院資訊處製作；財團法人民間司法改革基金會備份。
